---
title: "¿Existe una relación entre las defunciones por enfermedad respiratoria, el tiempo meteorológico y la cantidad de zonas verdes?"
author: "Claudia Valentín, Nisrine Fariss, Jacinto Javier Perez"
date: "`r Sys.Date()`"
output: 
  html_document:
    fig_width: 16  # Ancho de la figura en pulgadas
    fig_height: 6
---

```{r setup, include=FALSE}
knitr::opts_chunk$set(echo = TRUE)
```

# Indice de contenidos
1. Introducción
2. Objetivos
3. Conjunto de datos
4. Desarrollo y Resultados
5. Conclusiones finales

## 1.Introducción
La superficie de zonas verdes en España y en el mundo han ido disminuyendo, siendo sustiyuendo estas superficies por construcción de infraestructuras, carreteras, desarollo urbano, etc...

Estas zonas verdes ayudan a la eliminacion de gases atmosfericos, por lo que al eliminarlas o reducirlas percute en nuestra salud y ademas la cantidad de estas zonas influyen en la regulación del clima.

## 2.Objetivos
El objetivo principal de nuestro proyecto es determinar una posible relación entre las defunciones por enfermedades respiratorias y el medio ambiente.

Tambien vamos a comparar los resultados con la cantidad de centros de salud para contrastar si tambien es un problema por falta de medios sanitarios o solo medioambientales

## 3.Conjunto de datos
Hemos recogido datos de bases de datos diferentes, entre ellas encontramos la aemet, el ine, el ministerio de sanidad y el diario AS.

Vamos a trabajar con ellos en el formato .xlsx

## 4.Desarrollo y Resultados
En primer lugar, Vamos a realizar una exposición principal de todos los datos recabados para luego modificarlos y trabajar con ellos.

Importación de librerias
```{r librerias, echo=TRUE}
library(readxl)
library(dplyr)
#<<<<<<< HEAD
library(tidyverse)#preguntar si con este es sufi
#=======
#>>>>>>> e88ecb39bdfb2b4bec10f9c0d0d0818051e18f05
library(ggplot2)
```
### 4.1Datos de defunciones por enfermedades respiratorias
```{r defunciones, echo=TRUE}
defuncion <-read_excel("defunciones.xlsx")
defuncion_resp<-defuncion %>%
  slice(1338:1500)%>%
  select(1,3)%>%
  rename(Provincia = 1, defunciones= 2)
```
#### 4.1.1 Datos de defunciones por enfermedades respiratorias total por Provincia
```{r defunciones total, echo=TRUE}
defuncion_resp_total<-defuncion_resp %>%
  slice(3:54)%>%
  select(1,2)
defuncion_resp_total

```
#### 4.1.2 Datos de defunciones por enfermedades respiratorias mujeres por Provincia
```{r defunciones mujeres, echo=TRUE}
defuncion_resp_mujeres<-defuncion_resp %>%
  slice(113:164)%>%
  select(1,2)%>%
  rename(defunciones_mujeres= 2)
defuncion_resp_mujeres
```
#### 4.1.3 Datos de defunciones por enfermedades respiratorias hombres por Provincia
```{r defunciones hombres, echo=TRUE}
defuncion_resp_hombres<-defuncion_resp %>%
  slice(58:109)%>%
  select(1,2)%>%
  rename(defunciones_hombres= 2)
defuncion_resp_hombres
```
#### 4.1.4 Histograma de defunciones por enfermedades respiratorias de hombres y mujeres por Provincia
```{r}
# combinar
defuncion_resp_combinada <- merge(defuncion_resp_hombres, defuncion_resp_mujeres, by = "Provincia")
defuncion_resp_combinada$Provincia <- substr(defuncion_resp_combinada$Provincia, 1,3)
ggplot(defuncion_resp_combinada, aes(x = Provincia)) +
  geom_bar(aes(y = defunciones_hombres, fill = "Hombres"), position = "dodge", stat = "identity") +
  geom_bar(aes(y = defunciones_mujeres, fill = "Mujeres"), position = "dodge", stat = "identity") +
  labs(title = "Defunciones por enfermedades respiratorias por provincia",
       x = "Provincia",
       y = "Defunciones",
       fill = "Género") +
  scale_fill_manual(values = c("Hombres" = "white", "Mujeres" = "purple"))

```

### 4.2 Importación de datos de la cantidad de zonas verdes
<<<<<<< HEAD
```{r}
zonas_verdes<- read_excel("zonas_verdes.xlsx")
```


```{r}
#histograma preguntar
ggplot(zonas_verdes, aes(x= Ciudad, y=`Total (km²)`))+ geom_bar(stat = "identity",fill = "green", color = "black", alpha = 0.7) +
  labs(title = "Histograma de zonas verdes", x = "provincia", y = "% zonas verdes/habitan")
```


### 4.3 Número de hospitales por provincia.

```{r conteo por provincia}
datos <-read_excel("CNH_2021.xlsx")
conteo_por_provincia <- datos %>%
  group_by(Provincia) %>%
  summarize(Numero_Hospitales = n_distinct(`Nombre Centro`))
conteo_por_provincia
```

#### 4.3.1 Gráfico de barras del número de hospitales por provincia
```{r grafico}
conteo_por_provincia$Provincia <- substr(conteo_por_provincia$Provincia, 1,3)
ggplot(conteo_por_provincia, aes(x = Provincia, y = Numero_Hospitales)) +
  geom_bar(stat = "identity", fill = "green") +
  labs(title = "Número de Hospitales por Provincia",
       x = "Provincia",
       y = "Número de Hospitales") +
  theme_minimal()


```

>>>>>>> e88ecb39bdfb2b4bec10f9c0d0d0818051e18f05
