---
title: "¿Existe una relación entre las defunciones por enfermedad respiratoria, el tiempo meteorológico y la cantidad de zonas verdes?"
author: "Claudia Valentín, Nisrine Fariss, Jacinto Javier Perez"
date: "`r Sys.Date()`"
output: html_document
---

```{r setup, include=FALSE}
knitr::opts_chunk$set(echo = TRUE)
```

# Indice de contenidos
1. Introducción
2. Objetivos
3. Conjunto de datos
4. Desarrollo y Resultados
5. Conclusiones finales

## 1.Introducción
La superficie de zonas verdes en España y en el mundo han ido disminuyendo, siendo sustiyuendo estas superficies por construcción de infraestructuras, carreteras, desarollo urbano, etc...

Estas zonas verdes ayudan a la eliminacion de gases atmosfericos, por lo que al eliminarlas o reducirlas percute en nuestra salud y ademas la cantidad de estas zonas influyen en la regulación del clima.

## 2.Objetivos
El objetivo principal de nuestro proyecto es determinar una posible relación entre las defunciones por enfermedades respiratorias y el medio ambiente.

Tambien vamos a comparar los resultados con la cantidad de centros de salud para contrastar si tambien es un problema por falta de medios sanitarios o solo medioambientales

## 3.Conjunto de datos
Hemos recogido datos de bases de datos diferentes, entre ellas encontramos la aemet, el ine, el ministerio de sanidad y el diario AS.

Vamos a trabajar con ellos en el formato .xlsx

## 4.Desarrollo y Resultados
Importación de librerias
```{r librerias, echo=TRUE}
library(readxl)
library(dplyr)
library(tidyverse)#preguntar si con este es sufi
library(ggplot2)
```
### 4.1Datos de defunciones por enfermedades respiratorias
```{r defunciones, echo=TRUE}
defuncion <-read_excel("defunciones.xlsx")
defuncion_resp<-defuncion %>%
  filter(1520:1666)
defuncion_resp
```
### 4.2 Importación de datos de la cantidad de zonas verdes
```{r}
zonas_verdes<- read_excel("zonas_verdes.xlsx")
#histograma preguntar
ggplot(data= zonas_verdes, aex(x= Ciudad, y= Total (km^2)))+ geom_histogram(binwidth = 0.5, fill = "green", color = "black", alpha = 0.7) +
  labs(title = "Histograma de zonas verdes", x = "provincia", y = "% zonas verdes/habitan")
```
